# 其他应付款长年挂账问题

提问人：圣媛 时间：2019-04-22 16:14:49
请问：其他应付款-工会经费和职工教育经费期末余额，四年前的余额一直挂账至今，中间年度也未有发生额。怎么处理？还是审计时不需要关注？

回答人：chenyiwei
考虑复核以前年度的计提是否合理，工会经费是否存在应缴未缴情况，职工教育经费的开支范围是否符合财建 [2006]317 号文（或日后可能发布的更新的监管规定）要求。
如果不确定工会经费的缴纳义务尚未解除，则其余额继续保留；如果教育经费以前的计提和使用均未发现不合规之处，则其余额继续保留。